# 请教陈版，关联交易定价不公允涉及的审计调整

提问人：Manson_Luci 时间：2015-07-11 23:42:31
自然人A直接投资设立了B公司，后B公司又投资设立了C公司，自然人A为B、C公司的实际控制人。 1 、C公司抵押B公司的资产取得银行借款，并无偿提供给B公司使用，C公司确认了借款利息财务费用。 2 、C公司以低于市场价格的售价销售给B公司原材料。 根据财会函[2008]60号、证监会公告[2010]37号对权益性交易的相关规定，问题如下： 问题 1 ：B公司是否应在个别报表调整确认财务费用-利息支出与资本公积（资本溢价）？C公司个别报表还用调整吗？ 问题 2 ：同时C公司抵押B公司资产取得借款的事项由于不合规，虽然均为实际控制人的资产，但在个别法人实体中并不合规，是否仅进行披露即可？ 问题 3 ：C公司低于市价销售额的部分是否应调增收入、调减资本溢价，同时调整增加流转税与企业所得税？如果C公司个别报表无资本溢价是否调减留存收益（10%盈余公积、90%未分配利润）？调减留存收益是否有依据？ 问题 4 ：B公司对于低于市价销售额取得的原材料，是否应调增原材料与资本溢价？

回答人：chenyiwei
1 、从你说的情况看，实质上是C代B承担利息，且B是C的母公司，因此B的个别报表层面，应按照C公司代为承担的利息金额借记“财务费用——利息支出”，贷记“长期股权投资——C”。相应地，C公司应借记资本公积，贷记应付利息。 2 、考虑该不合规事项可能对C的财务状况、经营成果和现金流量产生的影响。如果实际因此受到处罚的可能性很小，也可以只在附注中披露，而不对可能受到的处罚的影响进行账务处理。 3 、理论上是这样处理。但因为C是子公司且出售价格低于公允价值，所以也可以接受按实际关联交易价格确认收入的处理方法。 4 、B公司对该项权益性交易，应按材料实际交易价格低于公允价值的差额，借记“原材料”或“材料采购”科目，贷记“长期股权投资——C”。须注意：在权益性交易中，被投资方调整权益，投资方应调整长期股权投资成本。